【裁判字號】    99,易,79
【裁判日期】    990309
【裁判案由】    違反毒品危害防制條例
【裁判全文】
臺灣屏東地方法院刑事判決                99年度易字第79號
聲  請  人  臺灣高雄地方法院檢察署檢察官
被      告  甲○○
上列被告因違反毒品危害防制條例案件，經臺灣高雄地方法院檢
察署檢察官向臺灣高雄地方法院聲請以簡易判決處刑（98年度毒
偵字第4095號），臺灣高雄地方法院受理後改行通常程序判決管
轄錯誤（98年度審易字第3415號），移轉管轄至本院，嗣被告於
準備程序中就被訴事實為有罪陳述，經本院告知簡式審判程序之
旨，並聽取當事人意見後，本院合議庭裁定由受命法官獨任依簡
式審判程序審理，判決如下：
    主  文
甲○○施用第二級毒品，累犯，處有期徒刑拾月。
    事  實
一、甲○○前於民國87年間，因施用毒品案件，迭經法院裁定送
    觀察勒戒、強制戒治後，而於88年8 月26日執畢出所。再於
    89至92年間，因施用毒品案件，分別經本院以90年度訴字第
    213 號判處有期徒刑10月確定、90年度潮簡字第24號判處有
    期徒刑6 月確定，臺灣臺南地方法院以92年度訴字第359 號
    判處應執行有期徒刑1 年2 月、因累犯另更刑為應執行有期
    徒刑1 年5 月確定，上開各罪接續執行至94年12月29日假釋
    出獄，並於95年3 月13日假釋期滿未經撤銷視為執行完畢。
    詎其仍不知悔改，明知甲基安非他命業經公告列為毒品危害
    防制條例之第二級毒品，不得持有、施用，竟基於施用第二
    級毒品之犯意，於98年6 月7 日23時50分許，在屏東縣內埔
    鄉某處，以將甲基安非他命放入所有玻璃球內燒烤後吸食煙
    霧之方式，施用第二級毒品甲基安非他命1 次。嗣於98年6
    月12日，甲○○因另案執行時接受監獄人員採尿送驗，結果
    呈現甲基安非他命陽性反應，始悉上情。
二、案經臺灣高雄第二監獄函請臺灣高雄地方法院檢察署檢察官
    偵查後聲請以簡易判決處刑，再由臺灣高雄地方法院改行通
    常程序、移轉管轄至本院。
    理  由
一、本件係依刑事訴訟法第273 條之1 第1 項行簡式審判程序，
    其證據調查依同法第273 條之2 所定原不受審判外陳述排除
    之限制；又被告對於卷內各項證據亦不爭執證據能力，復無
    事證顯示有何違法取得或類此瑕疵之情，故卷內所列各項證
    據，自均有證據能力，合先敘明。
二、上揭犯罪事實，業經被告坦承不諱，復據前開採尿檢驗結果
    ，亦呈甲基安非他命陽性反應，有臺灣檢驗科技股份有限公
    司濫用藥物尿液檢驗報告、臺灣高雄第二監獄收容人尿液複
    驗陽性名冊等件為憑（見偵卷第12、9 頁），此外尚有臺灣
    高雄第二監獄98年7 月17日高二監政字第0980600130號函說
    明查獲情形在卷可參（見偵卷第1 頁）。是認被告之自白與
    事實相符，堪予採信，從而本件罪證明確，被告犯行洵足認
    定，應依法論科。
三、按毒品危害防制條例就施用毒品者，只於「初犯」及「5 年
    後再犯」2 種情形有其追訴條件之限制，倘初犯後5 年內已
    再犯，縱第3 次或第3 次以上施用毒品之時間在初犯釋放5
    年後，仍與「5 年後再犯」有別，顯見其再犯率甚高，原實
    施之觀察勒戒或強制戒治未收實效，自應逕行追訴處罰（最
    高法院97年9 月9 日97年度第5 次刑事庭會議決議參照）。
    本件被告前於88年間因施用毒品而受觀察勒戒、強制戒治執
    行後，旋於89至92年間屢施用毒品、經法院判刑，業如前述
    ，並有前案紀錄表、刑案資料查註紀錄表各1 份可考，是依
    上揭說明，本案自應逕行追訴處罰。
四、按甲基安非他命係毒品危害防制條例第2 條第2 項第2 款所
    定第二級毒品。核被告所為，係犯毒品危害防制條例第10條
    第2 項之施用第二級毒品罪。被告持有毒品之低度行為應被
    施用之高度行為所吸收，不另論罪。被告曾受如事實欄所載
    判刑執行等情，有上開前案紀錄資料足稽，其於徒刑執行完
    畢後，5 年內故意再犯本件有期徒刑以上之罪，為累犯，應
    依刑法第47條第1 項加重刑度。爰審酌被告早於88年間起，
    迭因施用毒品案件，屢受觀察勒戒、強制戒治與判刑執行，
    考其近於96年間，各因施用第一級、第二級毒品而經本院96
    年度訴字第401 號判處有期徒刑1 年4 月、10月（後減刑為
    有期徒刑8 月、5 月確定），有上開前案紀錄資料可參，如
    今竟仍繼續施用毒品，復而犯下本案，足見毫無警惕之心，
    實有判處相當期間監禁矯治之必要，惟念及被告尚能坦然面
    對司法、供承己身罪行不諱，犯後態度非劣等一切情狀，量
    處如主文所示之刑，以資懲儆。
五、本件被告所有供其施用第二級毒品使用之玻璃球，並未扣案
    ，且查獲前已遭丟棄而不復存在乙節，業經被告於本院審理
    中供述明確（見本院99年2 月25日審判筆錄第4 頁），自無
    宣告沒收之必要，末此敘明。
據上論斷，應依刑事訴訟法第273 條之1 第1 項、第299 條第1
項前段，毒品危害防制條例第10條第2 項，刑法第11條前段、第
47條第1 項，判決如主文。
本案經檢察官曾士哲到庭執行職務
中    華    民    國    99    年     3    月    9     日
                  刑事第四庭    法  官  江振源
以上正本證明與原本無異
如不服本判決，應於判決送達後10日內向本院提出上訴書狀（應
附繕本），其未敘述上訴理由者，應於上訴期間屆滿後20日內補
提理由書狀於本院，上訴於臺灣高等法院高雄分院。
中    華    民    國    99    年     3    月    10    日
                                書記官  潘豐益
附錄本判決論罪科刑法條：
毒品危害防制條例第10條
施用第一級毒品者，處六月以上五年以下有期徒刑。
施用第二級毒品者，處三年以下有期徒刑。

司法院資訊處製作；財團法人民間司法改革基金會備份。
